---
title: "Predição da profundidade do solum"
author: "Horst"
date: "1 de novembro de 2017"
output:
  bookdown::word_document2:
    reference_docx: ../docs/template.docx
bibliography: biblio.bib
csl: abnt.csl
lang: pt
---

```{r, eval=FALSE, echo=FALSE}
rmarkdown::render('main.Rmd', encoding = 'UTF-8', output_dir = "../docs")
```

```{r, include=FALSE}
knitr::opts_chunk$set(echo = TRUE)
```

```{r }
# Carregar os Pacotes
library(magrittr)
library(dplyr)
library(glue)
library(lattice)
library(latticeExtra)
library(georob)
library(sp)
library(mapview)
library(raster)
library(rmarkdown)
library(caret)
library(randomForest)

# Sistemas de referência de coordenadas (Fonte: http://spatialreference.org/ref/epsg/)
wgs84utm22s <- sp::CRS('+proj=utm +zone=22 +south +ellps=WGS84 +datum=WGS84 +units=m +no_defs')
sirgas2000 <- sp::CRS('+proj=longlat +ellps=GRS80 +towgs84=0,0,0,0,0,0,0 +no_defs')

# Rampas de cores
col_soil_var <- topo.colors(100)
```

Importar dados

```{r}
#Importar pontos

pontos <- read.csv("D:/Projetos/soil-depth/data/GateadosDados.csv", dec = ".", sep= ";", stringsAsFactors = FALSE)
View(pontos)

```

```{r}
#transformar coord dos pontos
sp :: coordinates(pontos) <- c('X' , 'Y')
sp :: proj4string(pontos) <- wgs84utm22s #coordenada referencia

pontos <- sp :: spTransform(pontos, wgs84utm22s) #transforma coordenada para wgs84
mapview(pontos)
```

Análise da estrutura dos dados

```{r}
str(pontos)
plot(Y ~ X, pontos)
barplot(pontos$PFd)
summary(pontos)

#normalidade profundidade
stats::shapiro.test(pontos$PFd)

hist(pontos$PFd)

pontos$boxcoxpfd <- fifer::boxcoxR(pontos$PFd) %>% unlist()

#normalidade altura
hist(pontos$boxcoxpfd)

stats::shapiro.test(pontos$h)
hist(pontos$h)

```

```{r fig.asp=1}
nf <- layout(matrix(c(1,2),2,1,byrow = TRUE), c(2,1), c(1,2), TRUE)

# Draw the boxplot 
par(mar=c(0, 5.1, 6, 2.1))
  boxplot(pontos$PFd , horizontal=TRUE , xaxt="n", col="grey90" , frame=F)
  box()
  
#Draw and the histogram 
par(mar=c(5, 5.1, 0, 2.1))

##frequencia com linha normal
ex <- hist(pontos$PFd, breaks=10, xlab="", col="grey90", cex.axis=1,
          xlim=c(1,10),  ylim=c(0,37),ylab="",main="") 
    xfit<-seq(min(pontos$PFd),max(pontos$PFd), length=50) 
    yfit<-dnorm(xfit,mean=mean(pontos$PFd),sd=sd(pontos$PFd))
   yfit<-  yfit*diff(ex$mids[1:2])*length(pontos$PFd) 
    lines(xfit, yfit, col="red", lwd=2) 
    mtext("Frequência",line=2.6, side=2, cex=1) 
    mtext("PF (dm)",line=2.6, side=1, cex=1) 
    rug((pontos$PFd), col="red")
     box()
```

```{r fig.asp=1}
nf <- layout(matrix(c(1,2),2,1,byrow = TRUE), c(2,1), c(1,2), TRUE)

# Draw the boxplot 
par(mar=c(0, 5.1, 6, 2.1))
  boxplot(pontos$h , horizontal=TRUE , xaxt="n", col="grey90" , frame=F)
  box()
  
#Draw and the histogram 
par(mar=c(5, 5.1, 0, 2.1))

##frequencia com linha normal
ex <- hist(pontos$h, breaks=10, xlab="", col="grey90", cex.axis=1,
          xlim=c(23,38),  ylim=c(0,16),ylab="",main="") 
    xfit<-seq(min(pontos$h),max(pontos$h), length=50) 
    yfit<-dnorm(xfit,mean=mean(pontos$h),sd=sd(pontos$h))
   yfit<-  yfit*diff(ex$mids[1:2])*length(pontos$h) 
    lines(xfit, yfit, col="red", lwd=2) 
    mtext("Frequência",line=2.6, side=2, cex=1) 
    mtext("h (m)",line=2.6, side=1, cex=1) 
    rug((pontos$h), col="red")
     box()
     
```


Importar covariáveis

```{r}
#Importar shape da área (contorno)
pistola <- 
 raster::shapefile('D:/Projetos/soil-depth/data/contorno/limite_projeto.shp',
                   stringsAsFactors = TRUE, encoding = 'UTF-8') %>%
 sp::spTransform(wgs84utm22s)

mapview(pistola)
```

```{r}
#Importar shape da produtividade do projeto pistola e transformar as coordenadas
#shape no pacote raster pela função shapefile
ProdutividadePistola <- 
 raster::shapefile('D:/Projetos/soil-depth/data/Produtividade/ProdutividadePistola.shp',
                   stringsAsFactors = TRUE, encoding = 'UTF-8') %>%
 sp::spTransform(wgs84utm22s)

sp::spplot(ProdutividadePistola, scales = list(draw = TRUE), main = "Mapa Sítio")

#mapview(ProdutividadePistola)


```

Amostragem

```{r}
#Amostragem

#Criar coluna Sitio no conjunto dados e amostrar o shape ProdutividadePistola nos 102 pontos
pontos$Sitio <- sp::over(x = pontos, y = ProdutividadePistola) %>% unlist()
str(pontos)
pontos@data
```

```{r}
pontos$Sitio <- as.factor(pontos@data$Sitio)
str(pontos)
```


```{r}
covar <- read.csv("D:/Projetos/soil-depth/data/GateadosCovar.csv", dec = ".", sep= ";", stringsAsFactors = FALSE)

#transformar coord dos pontos
sp :: coordinates(covar) <- c('X' , 'Y')
sp :: proj4string(covar) <- wgs84utm22s #coordenada referencia

covar <- sp :: spTransform(covar, wgs84utm22s) #transforma coordenada para wgs84
#mapview(covar)
```

```{r}
dados <- 
  merge(pontos, covar, by.x = ID, by.y = ID)

dados@data
str(dados)
```

```{r}
#localização dos pontos
sp::spplot(
  ProdutividadePistola, scales = list(draw = T),
  main = 'Localização dos pontos') +
  lattice::xyplot(Y ~ X, data = as.data.frame(dados@coords),
                  pch = 20, col = 'red', lwd = 2, cex = 1.5) %>%
latticeExtra::as.layer()
```


Análise exploratória dos dados

```{r}

as.formula(paste("boxcoxpfd~",paste(names(dados)[c(11:30)], collapse="+"), collapse=""))


lm_fit <- lm(boxcoxpfd ~ Sitio + LS + TWI + VD + CNBL + ELEV + DECLI + ASP + VDCN, dados)

summary(lm_fit)
dados@data
```

```{r}
op <- par(mfrow = c(2, 2))
plot(lm_fit, which = 1:4, cex = 1.5, lwd = 1.5)
par(op)
```


Predição por rf

```{r}
caret::modelLookup('rf')

```

```{r}
rf_fit <- train(PFd ~ DECLI, as.data.frame(dados), method = "rf", ntree = 1000, mtry = 2 )
rf_fit
```

```{r}
#Random Forest

form <- as.formula(paste("PFd~", paste(names(dados)[c(12:30)], collapse="+"), collapse=""))
rf_fit <- train(form = form, data = dados@data,
  method = "rf", tuneLength = 1, importance = TRUE, trControl = trainControl("LOOCV"))
```

```{r}
dados@data$rf <- rf_fit$finalModel$predicted
lm(PFd ~ rf, dados@data) %>% plot()
```

```{r}
grid <- sp::spsample(pistola, 10000, type = 'regular')
mapview(grid)

grid <- 
  sp::SpatialPointsDataFrame(
    coords = grid@coords, 
    data = data.frame(dados@data),
    proj4string = grid@proj4string)
colnames(grid@coords) <- colnames(dados@coords)
```

```{r}
grid$rf <- raster::predict(rf_fit, grid)
spplot(grid, 'rf')
```



Parte I - Profundidade do solo

n = 102 observações para calibração + predição + validação (108 ha)
Validação: validação cruzada (leave-one-out)
Covariáveis: atributos de terreno com resolução espacial de 10 m + sítios (4 classes)
Suporte amostral de blocos (10 x 10 m)
Erro de medida
Modelo linear misto de variação espacial (georob)
- Efeitos fixos: floresta aleatória
Predição espacial: suporte de blocos: 10x10 m e por talhão



