---
title: "Predição da profundidade do solum"
author: "Horst"
date: "1 de novembro de 2017"
output:
  bookdown::word_document2:
    reference_docx: ../docs/template.docx
bibliography: biblio.bib
csl: abnt.csl
lang: pt
---

```{r, eval=FALSE, echo=FALSE}
rmarkdown::render('main.Rmd', encoding = 'UTF-8', output_dir = "../docs")
```

```{r setup, include=FALSE}
knitr::opts_chunk$set(echo = TRUE)
```

# Introdução

Texto de exemplo para a criação do modelo de primeiro parágrafo.

Para um novo parágrafo é necessária uma linha em branco.


# Material e Métodos

Texto. Texto. Texto. Texto. Texto. Texto. Texto. Texto. Texto [@AngeliniEtAl2017]
Texto. Texto. Texto. Texto. Texto. @AngeliniEtAl2017. Texto. Texto. Texto. 
Texto. Texto. Texto. Texto. Texto. Texto. Texto. Texto. Texto. 

## Dados do solo

Texto. Texto. Texto. Texto. Texto. Texto. Texto. Texto. Texto. 
Texto. Texto. Texto. Texto. Texto. Texto. Texto. Texto. Texto. 


# Referências

```{r defin}
# Carregar os Pacotes
library(magrittr)
library(dplyr)
library(glue)
library(lattice)
library(latticeExtra)
library(georob)
library(sp)
library(mapview)

# Sistemas de referência de coordenadas (Fonte: http://spatialreference.org/ref/epsg/)
wgs84utm22s <- sp::CRS('+proj=utm +zone=22 +south +ellps=WGS84 +datum=WGS84 +units=m +no_defs')
sirgas2000 <- sp::CRS('+proj=longlat +ellps=GRS80 +towgs84=0,0,0,0,0,0,0 +no_defs')

```

```{r dados}
dados <- read.csv("D:/Projetos/soil-depth/data/GateadosDados.csv", dec = ".", sep= ";", stringsAsFactors = FALSE)
str(dados)
plot(Y ~ X, dados)
barplot(dados$PF)

pistola <- 
 raster::shapefile('D:/Projetos/soil-depth/data/contorno/limite_projeto.shp',
                   stringsAsFactors = TRUE, encoding = 'UTF-8') %>%
 sp::spTransform(wgs84utm22s)
```

```{r coor}
#transformar coord
sp :: coordinates(dados) <- c('X' , 'Y') #perfis25 se torna um objeto espacial
sp :: proj4string(dados) <- wgs84utm22s #coordenada referencia

dados <- sp :: spTransform(dados, wgs84utm22s) #transforma coordenada para wgs84

# Rampas de cores
col_soil_var <- topo.colors(100)

mapview(pistola)
mapview(dados)
```

```{r Variograma, fig.asp=1, fig.width=7, fig.height=7}
#limites <- seq(0, 2500, length.out=10)
variograma <- gstat::variogram(PF ~ 1, dados)#, boundaries = limites)
plot(variograma, ylab = "Semivariância", xlab = "Distância (m)", pch = 20, cex = 1.5, plot.numbers = TRUE) #plot.numbers (pares de dados)

```

```{r AjusteVar, fig.asp=1, fig.width=10, fig.height=10}
#Depois, precisamos encontrar uma função do semivariograma/de covariãncia que descrevam esse comportamento dos dados:
# exponencial
# gaussiana
#efeito pepita puro ou puro ruido

#definir parametros iniciais
m_exp <- gstat::vgm(psill = 37000 - 8000, model = 'Exp', range = 300, nugget = 8000)

m_exp <- gstat::fit.variogram(variograma, m_exp)
plot(variograma, m_exp, col.line = 'red', xlab = 'Distância (m)', ylab = 'Semivariância')
```

```{r PredictionKrige}

#Criar o grid
grid <- sp::spsample(pistola, 10000, type = 'regular')
plot(grid@coords, asp = 1)

#Mapa com valores preditos
mapa_exp <- gstat::krige(PF ~ 1, dados, grid, m_exp, debug.level = 1)
sp::gridded(mapa_exp) <- TRUE #grid passa a ser raster
sp::spplot(mapa_exp, 1, col.regions = col_soil_var)

#Passar para desvio padrão CUIDADO PARA NÃO FAZER DUAS VEZES
mapa_exp$var1.var <- sqrt(mapa_exp$var1.var)
sp::spplot(mapa_exp, 2, col.regions = col_soil_var)
```

